【裁判字號】    89,台上,6480
【裁判日期】    891026
【裁判案由】    違反著作權法
【裁判全文】
最高法院刑事判決                              八十九年度台上字第六四八○號
    上  訴  人  甲○○
右上訴人因違反著作權法案件，不服台灣高等法院高雄分院中華民國八十九年八月九
日第二審判決（八十九年度上訴字第八六二號，起訴案號：台灣屏東地方法院檢察署
八十八年度偵字第七六一五號），提起上訴，本院判決如左：
    主  文
上訴駁回。
    理  由
按刑事訴訟法第三百七十七條規定，上訴於第三審法院，非以判決違背法令為理由，
不得為之。是提起第三審上訴，應以原判決違背法令為理由，係屬法定要件。如果上
訴理由狀並未依據卷內訴訟資料，具體指摘原判決不適用何種法則或如何適用不當，
或所指摘原判決違法情事，顯與法律規定得為第三審上訴理由之違法情形，不相適合
時，均應認其上訴為違背法律上之程式，予以駁回。本件原判決綜合調查證據之結果
，認上訴人甲○○連續犯有著作權法第九十一條第二項意圖出租而擅自以重製之方法
侵害他人之著作財產權罪之事實，因而撤銷第一審之科刑判決，改判仍依連續犯關係
，論上訴人以上開罪名，量處有期徒刑柒月，併予宣告緩刑年，扣案之電腦拾肆台
（含數據機壹台）沒收，已詳認定犯罪事實之依據及憑以認定之理由，並對上訴人
否認犯罪之辯詞，如何不足採信，均已依據卷內資料予以指駁及說明，從形式上觀察
，原判決並無違背法令情形。上訴意旨仍執陳詞，謂每台電腦均有多重密碼保護，且
時常變更，上訴人無法臨時提供密碼，非不願配合勘驗，惟原審未於調查期日就此事
證踐行勘驗程序，至審判期日始臨時告知要現場勘驗，顯有證據調查未盡之違法等語
，係就原判決理由二已詳為論斷與說明之事項，再事爭執，殊非適法之第三審上訴理
由。又上訴人所辯執行「賭神至尊之戰」遊戲軟體，須透過網路連線始得開啟該遊戲
程式畫面及內容畫面，且全球資訊網（www）之Image Link（IMG）網站連結方式，不
須另外點選連結鈕，即可直接將資料合併到原本之網頁，香港「 Oxnet.net」即以此
方式連結，並將上開軟體編號為「５１」云云，如何不足採取，原判決理由二(二)已詳
述其調查審認之結果，難謂有違證據法則。此外，上訴人徒憑己意，對原審認事職權
之適法行使及原判決理由已詳為論斷之事項，任意爭辯，顯與法定上訴第三審之形式
要件不符，其上訴違背法律上之程式，應予駁回。
據上論結，應依刑事訴訟法第三百九十五條前段，判決如主文。
中      華      民      國    八十九    年      十      月    二十六    日
                              最高法院刑事第六庭
                                  審判長法官  謝  家  鶴
                                        法官  洪  文  章
                                        法官  花  滿  堂
                                        法官  陳  世  淙
                                        法官  洪  佳  濱
      右正本證明與原本無異
                                              書  記  官
中      華      民      國    八十九    年     十一     月      七      日


司法院資訊處製作；財團法人民間司法改革基金會備份。
